臺灣南投地方法院刑事判決
111年度原易字第5號
聲  請  人  臺灣南投地方檢察署檢察官 
被      告  田少宏




指定辯護人  本院公設辯護人  許定國  
上列被告因違反性侵害犯罪防治法案件，經檢察官提起聲請簡易
判決處刑（111年度偵字第1247號），本院認不宜以簡易判決處
刑，改依通常程序審判，判決如下：
    主  文
甲○○無罪。
    事  實
一、聲請簡易判決處刑意旨略以：甲○○於民國103年間，因妨害
    性自主案件，經本院以103年度侵訴字第45號判決判處有期
    徒刑6月。嗣甲○○依性侵害犯罪防治法第20條規定，經評估
    認有施以治療、輔導之必要，經南投縣政府衛生局於110年1
    月17日、110年2月21日通知應接受初階身心治療及輔導教育
    ，且已在相關函文告知日後治療輔導日期、時間及地點，顯
    已知悉相關規定及治療日期，詎未按時出席上開初階身心治
    療及輔導教育，經南投縣政府衛生局於110年3月2日以投衛
    局醫字第1100005147號函通知甲○○於110年3月8日以前，向
    南投縣政府衛生局陳述意見，惟甲○○逾期未向南投縣政府衛
    生局提出說明，嗣南投縣政府以110年6月22日府社婦字第11
    00144459號裁處書裁罰被告1萬元，因甲○○另犯公共危險罪
    於110年3月25日起迄110年9月12日止，在法務部矯正署臺中
    監獄臺中分監執行中，南投縣政府以110年7月6日府授衛醫
    字第1100152489號函通知甲○○應於110年10月1日至草屯療養
    院報到，惟甲○○具申請書請求改於臺中市處遇，南投縣政府
    再以110年10月19日府授衛醫字第1100238825號函通知甲○○
    應於110年11月20日至臺中市北屯區軍功里活動中心3樓教室
    報到，若未報到，將依性侵害犯罪防治法第21條規定辦理，
    詎甲○○仍基於違反接受身心治療及輔導教育命令之犯意，於
    該日仍無故未到場，而未依主管機關限期通知履行身心治療
    或輔導教育，因認被告涉犯性侵害犯罪防治法第21條第2 項
    加害人屆期不履行罪嫌等語。
二、犯罪事實應依證據認定之，無證據不得認定犯罪事實；又不
    能證明被告犯罪者，應諭知無罪之判決，刑事訴訟法第154 
    條第2項、第301條第1項前段分別定有明文。聲請簡易判決
    處刑書認被告涉犯性侵害犯罪防治法第21條第2 項加害人屆
    期不履行罪嫌，無非係以被告之供述、南投縣政府110年6月
    22日裁處書、110年7月6日函、110年10月19日函及本院103
    年度侵訴字第45號判決等為其主要論據。
三、訊據被告雖坦承犯行，惟查：
  ㈠性侵害加害人於有期徒刑或保安處分執行完畢，或有期徒
    刑經易服社會勞動者，於准易服社會勞動時起，經評估認有
    施以治療、輔導之必要者，直轄市、縣（市）主管機關應命
    其接受身心治療或輔導教育；犯性騷擾防治法第25條之罪之
    加害人，準用第1 項之規定；又前條（第20條）加害人有下
    列情形之一者，得處新臺幣1 萬元以上5 萬元以下罰鍰，並
    限期命其履行：①經直轄市、縣（市）主管機關通知，無正
    當理由不到場或拒絕接受評估、身心治療或輔導教育者。②
    經直轄市、縣（市）主管機關通知，無正當理由不按時到場
    接受身心治療或輔導教育或接受之時數不足者。③未依第23
    條第1 項、第2 項及第4 項規定定期辦理登記、報到、資料
    異動或接受查訪者；前項加害人屆期仍不履行者，處1 年以
    下有期徒刑、拘役或科或併科新臺幣5 萬元以下罰金，性侵
    害犯罪防治法第20條第1 項第1 款、第6 項、第21條第1 項
    、第2 項分別定有明文。
　㈡本件被告甲○○前因涉犯刑法第227 條第3 項之與14歲以上未
    滿16歲之女子為性交罪，經本院以103年度侵訴字第45號判
    決（下稱前案）判處有期徒刑6月確定，經送臺灣南投地方
    法院檢察署（下稱南投地檢署）執行，於105年6月1日因縮
    短刑期執畢出監乙節，有前案判決書、臺灣高等法院被告前
    案紀錄表在卷可查，是上揭事實，應可認定。
  ㈢被告涉犯前案後，經南投縣政府衛生局109年12月22日函通知
    被告應於110年1月17日、同年2月21日接受初階身心治療及
    輔導教育，且在相關函文告知日後治療輔導日期、時間及地
    點，被告應已知悉相關規定及治療日期，但被告未按時出席
    上開初階身心治療及輔導教育，經南投縣政府衛生局於110
    年3月2日函通知甲○○應於110年3月8日以前，向南投縣政府
    衛生局陳述意見。但被告逾期未向南投縣政府衛生局提出說
    明，經南投縣政府以110年6月22日裁處書裁罰被告1萬元並
    令其履行接受身心治療或輔導教育，但因甲○○另犯公共危險
    罪於110年3月25日起迄110年9月12日止，在法務部矯正署臺
    中監獄臺中分監執行，該裁處書未能合法送達（詳如後述）
    ，南投縣政府知悉被告在監另以110年7月6日函通知甲○○於1
    10年10月1日至草屯療養院報到，惟甲○○再具申請書請求改
    於臺中市進行處遇，經南投縣政府再以110年10月19日函通
    知甲○○應於110年11月20日至臺中市北屯區軍功里活動中心3
    樓教室報到，但被告仍未依約報到等情，有南投縣政府110
    年6月22日裁處書暨送達證書、110年3月16日函、110年7月6
    日函、110年10月19日函、被告110年10月1日轉他縣處遇申
    請書、臺灣高等法院被告前案紀錄表在卷可參（偵卷第5-7
    、10-13、17-21頁、本院卷第22、35-43頁），故此部分之
    事實，亦可認定。
  ㈣再查南投縣政府衛生局以109年12月22日、110年1月22日函分
    別通知被告於110年1月17日、110年2月21日前往指定處所接
    受身心治療或輔導教育，因遲未前往指定處所報到亦未向南
    投縣政府衛生局提出說明，南投縣政府以110年6月22日裁處
    書裁罰被告1萬元，並令其履行接受身心治療或輔導教育，
    該裁處書於110 年6 月24日分別送達被告南投縣○里鎮○○○街
    00巷0號6樓之1及臺中市○○區○○路0段000號11樓之27之居所
    ；於110年6月25日送達被告南投縣○○鄉○○村○○巷00號之居所
    ，有上開函文、裁處書暨送達證書附卷可參。然被告因公共
    危險案件於110年3月25日起至110年9月12日止，在法務部矯
    正署臺中監獄臺中分監執行，無法收受公文，則被告於此期
    間自無法在其住、居所收受裁處書。又對於在監所人為送達
    者，應囑託該監所長官為之，行政程序法第89條定有明文，
    由此可知，行政文書若欲送達監所之被告，必須以囑託送達
    之方式為之，然上開裁處書之內容並未有囑託送達之記載，
    顯見在法務部矯正署臺中監獄臺中分監執行中之被告並未合
    法收受該裁處書乙節，應可認定。
　㈤從而，加害人到場接受評估，須以主管機關合法通知始生義
    務，而上開性侵害犯罪防治法第21條第2 項之刑事責任，需
    以主管機關先依該法條第1 項處以行政罰鍰同時命限期履行
    ，經合法送達後，仍不履行始足該當。查被告在未合法收受
    上開裁處書之情形下，縱其事後已知悉其應受裁罰及接受身
    心治療、輔導教育，以及不履行之法律效果，然前開裁處書
    以外其他通知被告之函文以及告知，均非性侵害犯罪防治法
    第21條第1 項所定之「命限期履行」方法，故被告未依該裁
    處書通知到場，其行為與性侵害犯罪防治法第21條第2 項加
    害人屆期不履行罪之構成要件有間。
四、綜上所述，檢察官所提出之證據及指出證明之方法，未達於
    一般人均可得確信被告確有此部分犯行，而無合理懷疑存在
    之程度，是被告此違反性侵害犯罪防治法第21條第2 項加害
    人屆期不履行之犯罪屬不能證明，應依法為被告無罪之諭知
    。
據上論斷，應依刑事訴訟法第452 條、第301 條第1 項，判決如
主文。
本案經檢察官陳豐勳聲請以簡易判決處刑，檢察官吳宣憲、黃淑
美到庭執行職務。
中　　華　　民　　國　　111 　年　　11　　月　23 　　日
　　　　　　　　　刑事第一庭  審判長法　官　王邁揚
                                    法  官  顏代容
                                    法  官  林昱志
以上正本與原本無異。
如不服本判決應於收受送達後20日內向本院提出上訴書狀，並應
敘述具體理由；其未敘述上訴理由者，應於上訴期間屆滿後20日
內向本院補提理由書（均須按他造當事人之人數附繕本）「切勿
逕送上級法院」。
                                     書記官  陳淑怡
中　　華　　民　　國　　111 　年　　11　　月　　23　　日